【裁判字號】    91,易,2527
【裁判日期】    920130
【裁判案由】    傷害
【裁判全文】
臺灣板橋地方法院刑事判決                        九十一年度易字第二五二七號
    公訴人  臺灣板橋地方法院檢察署檢察官
    被  告  丙○○  男  三十八.
右列被告因傷害案件，經檢察官提起公訴（九十一年度偵字第五三八八號），本院判
決如左：
    主  文
丙○○傷害人之身體，處拘役肆拾日，如易科罰金，以參佰元折算壹日。
    事  實
一、丙○○前因八十六、七年及九十年間賀伯、溫尼、納莉等颱風來襲，致臺北縣新
    莊地區淹水，災後新莊市公所核發水災補助款時，認復興里里長乙○○在辦理補
    助款發放過程中有不公允情事而心生嫌隙。於民國九十年十一月十七日下午二時
    四十八分許，在臺北縣中和市○○街一六一巷四弄巷道口，丙○○與里民談論納
    莉颱風水災補助款發放事宜，並指摘里長乙○○時，見乙○○持錄音機前來蒐證
    錄音而心有不快，竟基於傷害之故意，先與乙○○推擠，進而纏抱，並將乙○○
    撲倒在地，致乙○○因此受有左胸挫傷之傷害。
二、案經乙○○訴由臺北縣政府警察局中和分局移送臺灣板橋地方法院檢察署檢察官
    偵查起訴。
    理  由
一、訊據被告丙○○矢口否認前揭犯行，辯稱：八十六、七年間賀伯、溫尼等颱風來
    襲，造成新莊地區淹水，災後新莊市公所對受災戶核發水災補助款，里長乙○○
    在發放補助款之過程中有不公允情事，與其有私交之人大都有領到補助款，受災
    戶有二百多戶，領到錢的只有十幾戶，伊受里民託付調查水災補助款之發放事宜
    ，過程中卻不斷受到乙○○之恐嚇威脅，伊住處玻璃亦遭人砸毀，乙○○擔任里
    長期間以加作水溝蓋方式，堵塞鳳翔新村大小十餘條水道，使該處逢雨必淹，九
    十年十一月十七日下午二時四十八分許，伊在中和市○○街一六一巷四弄口向里
    民調查納莉颱風水災補助款發放事情形時，乙○○持錄音機過來，一到場就將錄
    音機伸過來碰到伊嘴，動作很不禮貌，伊一時氣憤準備上前打林並洲，但被周圍
    人拉住，伊所穿夾克遭乙○○撕破，左手中指亦扭傷，當時有人擋在伊與乙○○
    中間，伊並未打到乙○○，亦未將乙○○撲倒在地，乙○○係自己往後退時不慎
    摔倒云云。
二、然查前揭事實，業經告訴人乙○○於警訊時及偵審中指訴甚詳稱：被告於九十年
    十一月十七日下午二時四十八分許，在中和市○○街一六一巷四弄巷道內向里民
    說伊侵占公款，伊要將被告所言錄音存證，被告憤而徒手毆打伊，致伊左胸受有
    挫傷之傷害，伊係現任復興里里長，被告所稱之水災補助款係新莊市公所直接派
    員到里辦公室（中和市○○街一六一巷三弄九號）發放，里辦公處只是站在協助
    地位，幫忙發放申請書，是否核准由市公所決定，補助金係由市公所通知受災戶
    領取，里長並無審核權，市公所係借里辦公室發放補助款，因有些里民白天不在
    ，放在伊處轉交，但被告卻一直指伊侵占公款，事發當天係因納莉颱風來襲時，
    復興里全里淹水，總共有五百多戶，正在辦理審核程序，當天被告對里民指摘伊
    之不是，伊才回去拿錄音機去錄音，伊未恐嚇被告或叫人破壞被告住處玻璃等語
    （見偵查卷第六頁至第七頁、第十五頁背面、本院九十一年十月八日訊問筆錄）
    。並有告訴人所提中和市○○街中山綜合醫院於九十年十一月十七日出具之診斷
    證明書一紙附卷可稽。
三、次查在場目擊證人甲○於偵審中結證稱：當天被告先在巷口數落里長乙○○，乙
    ○○拿錄音機要去錄音，被告不讓他錄，二人推來推去，後來被告將乙○○撲倒
    在地，二人纏抱，伊趕快過去費很大力氣將被告架開，另有人將乙○○攙扶起來
    去醫院，被告纏乙○○已好幾年，伊居住之復興里處窪地，逢水必淹，不能怪里
    長等語（見偵查卷第十九頁背面、本院九十一年十二月十九日訊問筆錄）。核與
    告訴人指訴情節相符。
四、再查被告於警訊及本院調查時亦自承當時與告訴人乙○○發生肢體衝突，有與告
    訴人纏抱等情不諱（見偵查卷第三頁背面、第五頁背面、本院九十一年十月八日
    訊問筆錄）。至被告所舉證人丁○○於本院審理時證稱：事發當天伊不在場，亦
    不知事情始末等語（見本院九十二年一月十六日訊問筆錄），其所言自無從據為
    對被告作有利之認定。按刑法之所謂之傷害行為，凡足以破壞他人身體或健康之
    任何行為均足當之，手段上不論為直接、間接、有形、無形、動作、言語等，皆
    無不可，本不限於有形之暴力毆打行為為必要。而傷害罪為結果犯，係指人之生
    理、心理機能及身體外形上之完整性遭受重要防害或不良改變之謂。本案被告對
    告訴人既有推擠、纏抱、並撲倒在地之行為，告訴人亦因此受有左胸挫傷之傷害
    ，其所為顯與傷害罪之構成要件相當。是被告所辯，無非事後避重就輕飾卸之詞
    ，尚不足採。本件事證明確，被告犯行堪予認定。
五、核被告丙○○所為，係犯刑法第二百七十七條第一項之普通傷害罪。爰審酌被告
    因一時衝動致犯刑章，其犯罪之動機、目的、手段、所生之損害，及犯罪後迄未
    能與告訴人達成和解等一切情狀，量處如主文所示之刑，併諭知易科罰金之折算
    標準，以示懲儆。
據上論斷，應依刑事訴訟法第二百九十九條第一項前段，刑法第二百七十七條第一項
、第四十一條第一項，罰金罰鍰提高標準條例第一條前段、第二條，判決如主文。
本案經檢察官王正皓到庭執行職務
中      華      民      國      九 十 二    年    一    月    三  十    日
                                      臺灣板橋地方法院刑事第四庭
                                          法    官    談      虎
右正本證明與原本無異
如不服本判決應於送達後十日內向本院提出上訴狀
                                          書 記 官    陳  君  偉
中      華      民      國      九 十 二    年    一    月    三  十    日
附錄本案論罪科刑法條全文：
刑法第二百七十七條
  傷害人之身體或健康者，處三年以下有期徒刑、拘役或一千元以下罰金。
  犯前項之罪因而致人於死者，處無期徒刑或七年以上有期徒刑；致重傷者，處三年
  以上十年以下有期徒刑。


司法院資訊處製作；財團法人民間司法改革基金會備份。
